---
title: "Costo total (spb + justicia)"
output: html_notebook
---

Costos del SPB y Justicia por delitos por infracción a la ley 23737 (años 2018 y 2019)
---


```{r}
library(dplyr)
library(ggplot2)
library(readr)
library(tidyr)
options(scipen = 999)

```

Datos de SPB
--- 
- cargo cantidades de presos y presos por 23737
- le agrego el presupuesto para 2018 y 2019
- calculo los costos

```{r}

presos_porcen23737_por_anio <- read_csv("/Users/lucaspecina/Desktop/Data/Planificacion Estrategica/costo_ley23737_pba/costo_ley23737_pba/spb/presos_porcen23737_por_anio.csv")

# agrego el presupuesto para todos los años
presos_ley23737_todosaños <- presos_porcen23737_por_anio
presos_ley23737_todosaños['Presupuesto_anual_SPB'] <- c(480095252,568460089,840723598,977027549,1173467090,1444603505,1897422230,2534895960,3330242960,4319197000,6763368000,10793218000,14047164000,16651913070,23417065600)

# calculo el costo diario y mensual (segun el presupuesto) del total de presos
presos_ley23737_todosaños <- presos_ley23737_todosaños %>% mutate(
  presupuesto_diario_SPB = Presupuesto_anual_SPB / 365,
  presupuesto_mensual_SPB = Presupuesto_anual_SPB / 12)

# calculo el costo diario y mensual para cada preso
presos_ley23737_todosaños <- presos_ley23737_todosaños %>% mutate(
  costo_diario_porpreso = presupuesto_diario_SPB / presos_totales,
  costo_mensual_porpreso = costo_diario_porpreso * 30)

# calculo cuanto de el presupuesto diario es para droga y saco lo mensual y anual
presos_ley23737_todosaños <- presos_ley23737_todosaños %>% mutate(
  costo_23737_diario = presupuesto_diario_SPB * (porcen_ley23737/100),
  costo_23737_mensual = costo_23737_diario * 30,
  costo_23737_anual = costo_23737_diario * 365)

# dejo solo los 2018 y 2019
presos_ley23737_1819 <- presos_ley23737_todosaños %>% filter(anio_censo>=2018)

# junto todos los datos
costos_spb <- as_tibble(cbind(variables = names(presos_ley23737_1819), t(presos_ley23737_1819)))
costos_spb <- costos_spb %>% slice(2:n())
colnames(costos_spb) <- c('columnas','año_2018','año_2019')
costos_spb <- costos_spb %>% mutate_at(vars(año_2018,año_2019), as.numeric)

costos_spb <- costos_spb %>% mutate(año_2018 = round(año_2018,2),
                                    año_2019 = round(año_2019,2))

#write.csv(presos_ley23737_1819, '/Users/lucaspecina/Desktop/Data/Planificacion Estrategica/costo_ley23737_pba/costo_ley23737_pba/spb/presos_ley23737_1819.csv',row.names = FALSE)

costo_spb_18 <- presos_ley23737_1819 %>% filter(anio_censo==2018) %>% pull(costo_23737_anual)
costo_spb_19 <- presos_ley23737_1819 %>% filter(anio_censo==2019) %>% pull(costo_23737_anual)

costos_spb
```



Datos de justicia
---
- "Costo total (Con Secretarios/as y Auxiliares letrados) 2018: $134263940.79393"
- "Costo total (Con Secretarios/as y Auxiliares letrados) 2019: $205212780.95384"

```{r}

costo_justicia_18 <- round(134263940.79393, 2)
costo_justicia_19 <- round(205212780.95384, 2)

```

# COSTO TOTAL (SPB + Justicia) POR 23737


```{r}
costo_total_18 <- costo_spb_18 + costo_justicia_18
costo_total_19 <- costo_spb_19 + costo_justicia_19

cat(paste0('2018: \nCosto SPB: $',costo_spb_18,'\nCosto Justicia: $',costo_justicia_18,'\nCOSTO TOTAL 2018: $',costo_total_18))
cat(paste0('\n\n2019: \nCosto SPB: $',costo_spb_19,'\nCosto Justicia: $',costo_justicia_19,'\nCOSTO TOTAL 2019: $',costo_total_19))

```

```{r}
#install.packages('gggibbous')
#library(gggibbous)

tidymoons <- data.frame(
  x = c(2018,2018,2019,2019),
  y = c(1,1,1,1),
  ratio = c(costo_justicia_18/costo_total_18, costo_spb_18/costo_total_18, costo_justicia_19/costo_total_19, costo_spb_19/costo_total_19),
  right = c(TRUE, FALSE, TRUE, FALSE),
  fill = c('Justicia','SPB','Justicia','SPB'),
  size = c(costo_total_18,costo_total_18,costo_total_19,costo_total_19))

tidymoons

ggplot(tidymoons) +
  geom_moon(aes(x, y, ratio = ratio, right = right, fill = fill, size = size),
            key_glyph = draw_key_full_moon
  ) +
  lims(x = c(2017.7, 2019.3), y = c(0.5, 1.5)) +
  scale_size("size", range = c(50,50*costo_total_19/costo_total_18), breaks = 2^(1:3)) +
  scale_fill_manual(values = c("firebrick1", "dodgerblue2")) +
  theme(legend.box = "horizontal")

```

#### Cambio de gasto de 2018 a 2019
```{r}

cat(paste0('Desde el 2018 al 2019 hubo un incremento porcentual del gasto relacionado a ley 23737 de: %',
             round((costo_total_19-costo_total_18)/costo_total_18*100,2) ,'\nDesagregado:\nIncremento porcentual del SPB: %', round((costo_spb_19-costo_spb_18)/costo_spb_18*100 ,2),'\nIncremento porcentual de Justicia: %', round((costo_justicia_19-costo_justicia_18)/costo_justicia_18*100 ,2)))

```

Proyección para 2020
---

Miro la forma de los datos

```{r}

ggplot(presos_ley23737_todosaños, aes(x=anio_censo, y=costo_23737_anual)) + geom_line() + geom_smooth(method='lm', formula= y~x)


```


Hago una regresion cuadratica

```{r}

#create a new variable for hours2
presos_ley23737_todosaños$anio2 <- presos_ley23737_todosaños$anio_censo^2

#fit quadratic regression model
quadraticModel <- lm(costo_23737_anual ~ anio_censo + anio2, data=presos_ley23737_todosaños)

#view model summary
summary(quadraticModel)


```

```{r}
#create sequence of hour values
anios_valores <- seq(2005, 2020, 0.1)

#create list of predicted happines levels using quadratic model
costoPredict <- predict(quadraticModel,list(anio_censo=anios_valores, anio2=anios_valores^2))

#create scatterplot of original data values
plot(presos_ley23737_todosaños$anio_censo, presos_ley23737_todosaños$costo_23737_anual, pch=16)
#add predicted lines based on quadratic regression model
lines(anios_valores, costoPredict, col='blue')
```




Uso a partir del 2016 para crear un modelo estadistico para predecir el 2020.

```{r}

ggplot(presos_ley23737_todosaños %>% filter(anio_censo>= 2016), aes(x=anio_censo, y=costo_23737_anual)) + geom_line() + geom_smooth(method='lm', formula= y~x)


```

Hago una regresion lineal simple

```{r}

#fit linear model
linearModel <- lm(costo_23737_anual ~ anio_censo, data=presos_ley23737_todosaños %>% filter(anio_censo>=2016))

#view model summary
summary(linearModel)

```

Esto significa que la formula es : 
- -1278493483501 + 634580637 * anio_censo

#### Predicción para el 2020
```{r}
print(paste0('La predicción de costos de Justicia+SPB para el año 2020 (usando una regresión lineal simple) es de: $',round(-1278493483501 + 634580637 * 2020, 2)))
```

```{r}

```

```{r}

```

